【裁判字號】    88,訴,2131
【裁判日期】    890321
【裁判案由】    毒品危害防制條例
【裁判全文】
台灣台中地方法院刑事判決                        八十八年度訴字第二一三一號
    公  訴  人  台灣台中地方法院檢察署檢察官
    被      告  丁○○
    選任辯護人  何孟育
右列被告因毒品危害防制條例案件，經檢察官提起公訴（八十八年度偵字第八二六八
號），本院判決如左：
    主  文
丁○○持有第二級毒品，處有期徒刑陸月，如易科罰金以參佰元折算壹日。毒品安非
他命（淨重）肆佰玖拾參點參公克沒收銷燬之。
    事  實
一、緣乙○○（檢察官另案偵辦）於民國八十八年二月一日二十時許，在彰化縣花壇
    鄉灣東村隴西巷三六弄二號，為警持搜索票查獲其持有安非他命二百七十公克及
    海洛因四公克後，供稱其所持有之毒品係於八十八年一月中旬向綽號「佩玲」之
    丙○○（檢察官另案偵辦中，八十八年五月十三日經台灣台中地方法院檢察署以
    茂孝緝字第一二二九號通緝中）所購得，並即配合警方撥打丙○○之電話與丙○○聯絡，佯稱要再購買安非他命，並約定在台中市○○路三三九號「惠朋超市」
    前交易。旋丙○○即與不知右揭買賣事實之丁○○聯絡稱：其現在沒有空，有事
    要請丁○○幫忙等語，並約定台中市○○路與崇德路口會面。迨二人於同日二十
    三時許，在該路口會面後，丁○○明知丙○○所交付請其代為持往上址「惠朋超
    市」，交予停在該超市前車號為Ａ７─六六九九號黑色自小客車內之人之物品為
    第二級毒品安非他命，竟仍收受該業以報紙包裝（淨重）四百九十三．三公克之
    安非他命，並即騎乘車牌號碼為ＮＱＥ─四七一號機車，攜該包安非他命前往「
    惠朋超市」，且在抵達該超市行經業在該處等候由乙○○所駕駛車牌Ａ７─六六
    九九號自小客車車旁時，不發一語即將該包安非他命丟入乙○○車內，並即騎乘
    上開機車離去，甫離開不到十公尺，即為在場埋伏之警員攔下當場逮捕，並扣得
    上開安非他命一包。
二、案經南投縣警察局草屯分局報告台灣南投地方法院檢察署呈請台灣高等法院台中
    分院檢察署核轉台灣台中地方法院檢察署檢察官偵查起訴。
    理  由
一、訊據被告丁○○對於右揭犯罪事實，除否認知悉其所代送之物品為安非他命外，
    餘均坦承不諱，辯稱：因丙○○所託交之物品以報紙包著，伊根本不知是毒品云
    云。惟查，（一）被告自白部分，核與證人即參與逮捕之警員張啟原、甲○○於
    審理中結證：渠等警員預先在現場埋伏，甲○○躲在乙○○所駛之自小客車後座
    內，當時乙○○所駛之自小客車駕駛座之車窗開約三分之一，丁○○騎乘機車抵
    達現場後，即朝乙○○之自小客車接近，待騎至自小客車旁時，丁○○什麼話都
    沒說，即突然將上開安非他命自駕駛座窗戶丟入車內，當時丁○○所騎之機車並
    未熄火，丁○○丟入安非他命後旋即騎車離去，丁○○僅騎了不到十公尺，即為
    渠等警員攔下逮捕等語情節相符。又扣案毒品經送法務部調查局檢驗結果，係甲
    基安非他命，合計淨重四九三‧三公克，有該局00000000號檢驗通知書
    一紙在卷可稽。（二）被告於審理中既供稱：丙○○僅請伊代為至上址交付該包
    物品時，並未告訴伊報紙內裝何物，亦未告訴伊如何交付該包物品，更未叫伊將
    該包物品丟入車內云云，則其苟真不知報紙內所裝者為何物，其豈有在抵達交付
    現場時，未發一語即將該包安非他命「丟」進車內，並即離去之理，足見被告對
    於丙○○所託交之物品為安非他命乙情知之甚明。被告所辯顯悖常理，要難採信
    。至證人甲○○於審理中雖證稱：上開安非他命係以報紙包裝，僅從外觀，尚無
    法知悉內裝何物等語，惟被告交付上開安非他命之方式，既與常情有悖，證人甲○○此部分之證詞即難據為有利於被告之認定。此外，復有上開安非他命四九三
    ．三公克扣案可佐，事證明確，被告犯行堪以認定。
二、查被告丁○○既係本於代丙○○將前揭安非他命持交李進加之意，而自台中市○○路、崇德路口短途持送至位於同市○○路三三九號惠朋超市，尚難認其有何運
    輸第二級毒品之犯意，惟此仍無礙於其將前開安非他命置於自己實力支配下之持
    有第二級毒品犯行，核其所為，係犯毒品危害防制條例第十一條第二項之持有第
    二級毒品罪。爰審酌被告犯罪之動機、目的、手段、所持有之毒品雖鉅，惟係受
    丙○○之託而代為持交李進加，以及其犯罪後之態度等一切情狀，量處如主文所
    示之刑，並諭知易科罰金之折算標準。扣案之毒品安非他命（淨重）四九三．三
    公克係第二級毒品，依毒品危害防治條例第十八條第一項前段規定，不問屬於犯
    人與否，應沒收銷毀之，爰依法宣告沒收銷毀。
三、另公訴意旨認：被告丁○○明知乙○○欲向丙○○購買毒品，而基於幫助販賣第
    二級毒品安非他命之犯意，為右揭代送安非他命行為，且未及收款即為警逮捕，
    因認被告涉犯毒品危害防制條例第四條第二項、第五項幫助販賣第二級毒品未遂
    罪嫌云云。公訴人認被告涉有幫助販賣安非他命罪嫌，無非係以被告乙○○於偵
    查中（台灣南投地方法院檢察署八十八年度偵字第七二七號，八十八年二月二日
    偵訊筆錄）供稱：當日伊與丙○○約好向她購買安非他命，並在查獲地等候，丁○○丟包進來後原本要停機車，依正常是要來向我收錢，但警方衝過去她就騎走
    ，但又被前面的警員攔下抓住云云為其論據。訊據被告丁○○堅決否認有何幫助
    販賣毒品或共同販賣毒品犯行，辯稱：伊不知丙○○販賣安非他命予乙○○，丙○○亦未請伊收款等語；於警訊中並即供稱：伊不知上揭安非他命是否為丙○○
    所有等語。經查，被告將右開安非他命丟進乙○○車內之後，即騎機車離去，在
    離開不到十公尺處時即為警攔下逮捕乙節，業據證人張啟原、甲○○於審理中結
    證屬實，乙○○所供與證人結證情節不符已有可疑。參以被告苟真知悉買賣毒品
    事實，而有取款之意，且上開安非他命淨重達四百九十三．三公克，被告與乙○○復均供稱不認識對方，則被告當係騎著機車在自小客車旁向乙○○取款，以利
    自身隨時可得逃離現場，並防乙○○取貨後未交款項即逃離該地方符常理，豈有
    在將安非他命交予乙○○後，再停機車取款之理。從而，被告所辯尚堪採信。此
    外，復查無其他極積證據足認被告確有幫助或共同販賣安非他命犯行，既不能證
    明被告此部分犯行，本應就被告此部分犯嫌為無罪之判決，惟因其此部分犯嫌與
    右開有罪部分具實質上一罪關係，爰不另為無罪之諭知，附此敘明。
據上論斷，應依刑事訴訟法第二百九十九條第一項前段，毒品危害防治條例第十一條
第二項、第十八條第一項前段，刑法第十一條前段、第四十一條，罰金罰鍰提高標準
條例第二條，判決如主文。
中        華      民        國    八十九    年    三    月    二十一  日
                            臺灣臺中地方法院刑事第三庭
                                        法  官  江  奇  峰
右正本證明與原本無異。
如不服本判決，應於送達後十日內向本院提出上訴狀(須附繕本)，上訴於台灣高等
法院台中分院。
                                        書記官
中       華      民        國    八十九    年     三    月    二十一  日
附錄本案論罪科刑法條全文：
毒品危害防制條例第十一條第二項：
持有第二級毒品者，處二年以下有期徒刑、拘役或新臺幣三萬元以下罰金。


司法院資訊處製作；財團法人民間司法改革基金會備份。
